臺灣高等法院高雄分院刑事裁定　　　　　　　　　　　九十三年度交抗字第六七號
　　抗　告　人
　　即受處分人　甲○○
右列抗告人因聲明異議案件，不服臺灣高雄地方法院中華民國九十三年五月二十八日
裁定（九十三年度交聲字第六六號），提起抗告，本院裁定如左：
      主  文
抗告駁回。
      理  由
一、抗告意旨略以：抗告人甲○○並無闖紅燈，當時抗告人駕駛自小客車於燈號轉為
    紅燈之前，即已越過白線停止線，抗告人係依綠燈直行，嗣燈號由綠轉黃時，因
    車速甚慢，抗告人反應不及，故陷於進退不得之處境，抗告人行駛時係綠燈，並
    非闖紅燈，原處分機關裁處抗告人罰鍰並記違規點數，自非適法，原裁定駁回抗
    告人之異議，顯有違誤，為此提起抗告，請求撤銷原裁定云云。
二、按汽車駕駛人，行經有燈光號誌管制之交岔路口闖紅燈者，處新臺幣一千八百元
    以上五千四百元以下罰鍰；汽車駕駛人有第五十三條之情形者，除依原條款處罰
    鍰外，並予記違規點數三點，道路交通管理處罰條例第五十三條、第六十三條第
    一項第三款分別定有明文。另按汽車駕駛人違規行為經以科學儀器取得證據資料
    者，當場不能或不宜攔截製單舉發者，得對汽車所有人逕行舉發處罰，前項逕行
    舉發，應記明車輛牌照號碼、車型等可資辨明之資料，查明汽車所有人姓名或名
    稱、住址後，製單舉發處罰之，同條例第七條之二第一項第六款、第二項亦分別
    定有明文。
三、經查：本件抗告人於民國九十二年九月十九日十二時二十四分許，駕駛車牌號碼
    六九三五─ＤＣ號自小客車沿新竹市台一線八五．五公里處行駛時，行經有燈光
    號誌管制之交岔路口而闖紅燈，為自動照相儀器攝得，新竹市警察局認抗告人違
    反道路交通管理處罰條例第五十三條第一項規定，逕行製單舉發，並限抗告人應
    於九十二年十二月十二日前到案接受裁決，惟抗告人未依限到案，交通部公路總
    局屏東監理站乃於九十三年四月十五日裁決抗告人應處罰鍰新台幣二千七百元並
    記違規點數三點等情，有新竹市警察局舉發違反道路交通管理事件通知書、交通
    部公路總局屏東監理站違反道路交通管理事件裁決書各一份及違規照片二張附卷
    可稽。依據上開照片所示，第一張照片係顯示抗告人於右揭時地，駕駛自小客車
    行駛在上開交岔路口之外側車道，燈號為紅燈之際，抗告人駕駛之自小客車已越
    過外側車道之白線停止線，但尚未駛入黃色交叉網線內，內側車道則有另一不詳
    車號之大貨車暫停在白色停止線前；第二張照片則顯示，燈號仍為紅燈，抗告人
    駕駛之自小客車已駛入位於內側車道之黃色交叉網內，內側車道之另一不詳車號
    之大貨車仍暫停在白色停止線前。依上開照片所示情形觀之，足徵該號誌為紅燈
    時，抗告人駕駛之自小客甫越過外側車道之白色停止線，但尚未進入黃色交叉網
    線內，惟抗告人之自小客車猶繼續左轉至內側車道之黃色交叉網線內，而行駛在
    抗告人右側之白色大貨車始終暫停在白色停止線前，可見抗告人於燈號轉為紅燈
    後仍繼續行駛並左轉彎無誤，抗告人確係闖紅燈左轉，甚為明灼。抗告人否認闖
    紅燈，應係卸責之詞，不可採信。
四、綜上所述，抗告人交通違規之事證已明，原處分機關依據前述規定，裁處抗告人
    罰鍰新台幣二千七百元，並記違規點數三點，於法並無不合。原審法院認抗告人
    聲明異議為無理由而裁定駁回其異議，認事用法均無不當。抗告意旨否認違規並
    指摘原裁定不當，為無理由，應予駁回。
據上論結，應依道路交通案件處理辦法第二十六條、刑事訴訟法第四百十二條，裁定
如主文。
中    華    民    國      九十三      年      七      月      八        日
                              臺灣高等法院高雄分院刑事第六庭
                                  審判長法官  王憲義
                                        法官  張盛喜
                                        法官  范惠瑩
右正本證明與原本無異。
不得再抗告。
                                  法院書記官  呂明燕
中    華    民    國      九十三      年      七      月      八        日
